【裁判字號】    91,交聲,247
【裁判日期】    920331
【裁判案由】    聲明異議
【裁判全文】
臺灣嘉義地方法院交通事件裁定                    九十一年度交聲字第二四七號
    原處分機關  交通部公路局嘉義區監理所
    異  議  人  甲○○
    即受處分人
右列異議人即受處分人因違反道路交通管理處罰條例案件，對於原處分機關即交通部
公路局嘉義區監理所中華民國九十一年九月二日所為之處分（嘉監五字第裁七○－Ｌ
ＡＡ００００六六號裁決書）聲明異議，本院裁定如左：
    主  文
異議駁回。
    理  由
一、按汽車駕駛人，駕駛汽車，行經無號誌之交岔路口，不減速慢行者，處新台幣六
    百元以上一千八百元以下罰鍰，道路交通管理處罰條例第四十四條第三款定有明
    文；又駕駛人應注意車前狀況，並隨時採取必要之安全措施；汽車駕駛人，駕駛
    汽車違反道路交通安全規則，因而肇事致人受傷者，吊扣其駕駛執照三個月至六
    個月，道路交通全規則第九十四條第三項、道路交通管理處罰條例第六十一條第
    二項分別定有明文。
二、經查：本件受處分人即異議人甲○○於民國九十一年六月十九日九時二十分許，
    騎駛ＵＸＪ－九四六號輕型機車，沿嘉義市○○街由南往北方向行駛，途經該街
    與永安街口時，本應注意車輛行至無號誌之交岔路口，應減速慢行，竟疏未注意
    ，而貿然行進，致其車頭撞及乙○○無照駕駛，沿嘉義市○○街由西往東行駛之
    ＷＦＺ－二七六號輕型機車之右前車身而肇事，使乙○○因而受有右臉挫傷、右
    肩胛骨骨折之傷害，經嘉義市警察局交通隊隊員黃建瑩掣單舉發，異議人逾越應
    到案自行繳納罰鍰期限，交通部公路局嘉義區○○○○○道路交通管理處罰條例
    第四十四條第一項第三款、第六十一條第三項第一款規定及違反道路交通管理事
    件統一裁罰標準之規定，逕行裁處罰鍰新臺幣六百元，並吊扣駕駛執照三個月。
    異議人雖辯稱：伊過交岔路口有減速，係乙○○車速過快始肇事，伊並無過失，
    故不服裁罰云云。惟查：經本院傳訊證人乙○○到庭證稱：伊過路口有減速，是
    異議人騎車撞伊，看到異議人車子時已來不及閃避，人也直接被車子撞到，伊都
    是右邊受傷等語，顯見乙○○確因本件交通事故受有傷害，而事故發生當時國華
    街、永安街口無號誌，異議人行經該處既未減速，又乙○○為左方車未讓右方車
    先行，其與乙○○均違規行駛致共肇本件事故，具有過失甚明，本件經送臺灣省
    雲嘉區車輛行車事故鑑定委員會鑑定結果，亦認：甲○○駕駛輕機車，行經無號
    誌交岔路口，為注意車前狀況，為肇事次因，此有上開委員會九十二年三月二十
    七日嘉鑑字第九二０二五二號函一份附卷可稽。雖乙○○無照駕車、超速行駛且
    左方車未讓右方車先行亦為肇事原因，惟異議人不得據此以減免其責。此外，復
    有道路交通事故調查報告表、現場圖、照片四幀及肇事當事人交通事故現場談話
    紀錄表等件附卷可稽，異議人所為辯解，尚無足採。本件事證明確，原處分機關
    依前揭規定裁處異議人罰鍰新臺幣六百元，並吊扣駕駛執照三個月，尚無不合，
    本件異議為無理由，應予駁回。
據上論結，應依道路交通管理處罰條例第八十七條第二項、道路交通案件處理辦法第
十九條，裁定如主文。
中      華      民      國      九十二      年      三    月    三十一  日
                                臺灣嘉義地方法院交通法庭
                                    審判長法  官  夏  金  郎
                                          法  官  盧  鳳  田
                                          法  官  陳  俞  婷
右正本證明與原本無異。
如不服本裁定，應於裁定送達後五日內向本院提出抗告狀（應附繕本）。
中      華      民      國      九十二      年      三    月    三十一  日
                                          書記官  李  彩  娥


司法院資訊處製作；財團法人民間司法改革基金會備份。
